【裁判字號】    90,台上,5278
【裁判日期】    900829
【裁判案由】    違反毒品危害防制條例
【裁判全文】
最高法院刑事判決                                九十年度台上字第五二七八號
    上  訴  人  甲○○
右上訴人因違反毒品危害防制條例案件，不服台灣高等法院高雄分院中華民國九十年
六月二十一日第二審判決（八十九年度上訴字第一二八六號，起訴案號：台灣高雄地
方法院檢察署八十八年度偵字第二九九六五、二九九六六號），提起上訴，本院判決
如左：
    主  文
上訴駁回。
    理  由
按刑事訴訟法第三百七十七條規定，上訴於第三審法院，非以判決違背法令為理由，
不得為之。是提起第三審上訴，應以原判決違背法令為理由，係屬法定要件。如果上
訴理由狀並未依據卷內訴訟資料，具體指摘原判決不適用何種法則或如何適用不當，
或所指摘原判決違法情事，顯與法律規定得為第三審上訴理由之違法情形，不相適合
時，均應認其上訴為違背法律上之程式，予以駁回。本件上訴人甲○○上訴意旨略稱
：(一)、上訴人僅於民國八十八年十二月十一日向綽號「跛腳」者（即富國）購買安非
他命一次，並非如原判決所載自八十八年十一月十日起至同年十二月十一日止連續多
次購買，警方既早知綽號「富國」者為何人，卻遲未加以逮捕，是否有隱情，讓人不
思其解。(二)、上訴人在警局確遭刑求，檢察官於偵訊時說有什麼事到法庭再向法官說
，致上訴人因缺乏法律知識，而未向檢察官提起被警刑求之事。(三)、警方未帶搜索票
即進行搜索，不合乎法律公理。警訊筆錄係警員先擬好，再叫上訴人依筆錄回答，而
在最後簽名時才告知被偵訊人之權利，且依警方意思寫上「不要」請律師，亦不合法
。(四)、警員在警局辦公室用衛生紙及膠帶矇住上訴人之眼睛，再帶至其他地方刑求，
有證人陳坤生及全程錄影帶可證明。(五)、陳俊豪於偵查中供稱向陳坤生購買安非他命
云云，又稱向「跛腳」（即富國）者購買云云；之後又稱向蔡建村購買云云。足見其
供述反覆不一，可信度低，而陳俊豪購買毒品時間，上訴人正處理嘉雄食品公司債務
之事而返回台中家中，人並不在高雄，又如何能將安非他命賣予陳俊豪，此事有公司
同事及家人可以作證。(六)、蔣亦祥在警局供稱曾幫過蔡建村販賣安非他命予綽號阿亮
之男子，所得金錢交由蔡建村再轉交上訴人云云，事實上無此事。上訴人自己也是要
買毒品吸食，僅曾二次提供安非他命供蔡建村吸食，並非販賣，不可能收取任何金錢
，至於蔡建村是否做其他用途，上訴人並不知悉。上訴人常與他人合資買安非他命回
來吸食，有公司同事吳政仁可以證實等語。
惟查證據之取捨及其證明力之判斷，屬於事實審法院之職權，苟其所為之判斷，並不
違背經驗法則及論理法則，即不能任意指為違背法令，而執為適法之第三審上訴理由
。本件原判決認定上訴人甲○○有原判決事實欄所載之共同連續販賣第二級毒品安非
他命之犯行，係以該事實已據向上訴人購買安非他命之蔣亦祥於警訊及偵查中、陳俊
豪於偵查及第一審訊問時指證綦詳，並經已判刑確定之共犯即上訴人之弟蔡建村於警
訊時供認屬實，上訴人於偵查中亦自白「跛腳拿毒品至我家叫我幫忙處理，我才又交
給蔡建村、蔣亦祥、陳俊豪三人去處理」等語，經核上開四人所述大致相符，上訴人
、蔡建村於第一審均供稱與陳俊豪並無恩怨，故陳俊豪等人並無誣陷上訴人及蔡建村
之理。又在上訴人住處扣得之五包毒品經送高雄醫學院附設中和醫院檢驗結果，確係
安非他命，有檢驗報告單在卷可憑。該五包安非他命其中三包係「跛腳」之男子於八
十八年十二月十一日二十一時許，拿至上訴人住處，交由上訴人販賣等情，亦經上訴
人於原審供明，益徵上訴人確有前揭犯行。上訴人雖未明如何與「跛腳」之男子結
算，惟非法販賣安非他命屬重刑之罪，上訴人有違反麻醉藥品管理條例之前科，當知
之甚詳，其甘冒被處重刑之危險而販賣毒品，顯有營利情事等證據，予以綜合判斷，
認上訴人所為，成立毒品危害防制條例第四條第二項之販賣第二級毒品罪，於法定刑
內量處其刑。並指駁說明上訴人否認犯罪，為卸責之詞；陳俊豪於警訊及偵查中所稱
向陳坤生購買安非他命云云，係受上訴人之託所為不實之言；蔣亦祥於第一審改稱未
向上訴人及蔡建村買安非他命云云，為迴護上訴人之詞，均不足採信。上訴人及蔡建
村雖均辯稱二人在警訊時遭警刑求云云，但查上訴人於原審調查時稱其被膠布矇住眼
睛，被人用拳頭打頭二下，後來上身衣服被打開、吹冷氣、被人用木板打腳底云云；
又稱還沒有被帶出去就被矇住眼睛，用拳頭打云云。但本案製作警訊筆錄之警員陳偉
奇、洪崇哲均證稱未對蔡建村及上訴人刑求，且上訴人於檢察官偵查中尚稱：「警訊
實在」，未提及有被刑求之事，上訴人於八十八年十二月十二日被羈押於看守所時，
身體並無外傷，有健康檢查表可憑，若上訴人有被警刑求，當不致於偵查中不向檢察
官提起被刑求之事。證人陳坤生於原審雖稱上訴人做完筆錄時坐在其旁邊，當時上訴
人之眼睛用衛生紙及膠帶綁起來，有無受傷，伊不知道云云。但上訴人於警訊後，係
與蔡建村、陳俊豪、陳坤生坐在同一辦公室，此已據蔡建村陳述明確，並有其所繪現
場圖可憑，而蔡建村證稱當時上訴人沒有被矇眼睛，且陳俊豪亦結證警員未刑求上訴
人及蔡建村。又蔡建村於偵查中稱警員打其耳光及肚子云云，於原審則稱其被警踹一
腳云云，前後供述並不相符，足見上訴人及蔡建村所辯被刑求云云與事實不符，均不
足採信。所為論斷，均有卷存證據資料可資覆按。查上訴人及蔡建村等人均未供出綽
號「跛腳」（即富國）者之真實姓名、住址以供警方追查，上訴意旨謂警方知「富國
」者為何人，並質疑警方為何不加以逮捕，顯非依據卷內資料執為指摘之合法上訴理
由。依卷內資料，警方係以發現有安非他命、海洛因等物，認有事實足認為犯罪嫌疑
重大，而依刑事訴訟法第八十八之一及第一百三十一條第一項第三款逕行拘提上訴人
及逕行搜索上訴人之住處，警方於執行逕行搜索後，已依法向檢察官報告，有高雄市
警察局刑警大隊執行逕行搜索結果報告書在卷可稽；又警方於夜間訊問上訴人時，有
經上訴人之同意，並有告知刑事訴訟法第九十五條所定應先告知之事項，有警訊筆錄
及逮捕通知書可按，又檢察官訊問上訴人時，並無叫上訴人有何意見至法官訊問時才
陳述，亦有訊問筆錄可憑，上訴意旨任意指摘警方搜索、訊問及檢察官之偵訊程序不
合法，亦非依據卷證資料執為指摘之適法上訴理由。查證人之陳述有部分前後不符，
究竟何者為可採，法院仍得本其自由心證予以斟酌，非謂一有不符或矛盾，即應認其
全部均為不可採信。本件證人陳俊豪就其向何人購買安非他命之陳述，雖先後不一，
但原判決已詳其採取審理中不利上訴人供述之理由，且原判決亦已明證人陳坤生
所稱上訴人之眼睛被矇住云云，何以不足取之理由，上訴意旨就原審依憑證據所為之
論斷，究竟違背如何之證據法則，並未具體指摘，徒憑己見，任意指摘為違法，亦非
合法之第三審上訴理由。上訴人於警訊及偵、審中並未辯稱陳俊豪購買安非他命之時
間，其在台中市，亦未曾聲請訊問其家人及同事調查此事，上訴人於偵審中亦未曾請
求傳訊證人吳政仁，則原審未就此傳訊證人調查，自不違法，又卷內並無警方訊問上
訴人之全程錄影帶，上訴意旨謂原審未傳訊、調查上開證據為違法云云，重為事實之
爭執，且非依據卷內資料執為指摘，自非合法之上訴理由。是上訴意旨指摘原判決違
法情事，殊與法律規定得為第三審上訴理由之違法情形，不相適合，衡以前述說明，
其上訴為違背法律上之程式，應予駁回。
據上論結，應依刑事訴訟法第三百九十五條前段，判決如主文。
中      華      民      國     九十     年      八      月    二十九    日
                              最高法院刑事第八庭
                                  審判長法官  張  信  雄
                                        法官  賴  忠  星
                                        法官  張  清  埤
                                        法官  陳  世  雄
                                        法官  蕭  仰  歸
      右正本證明與原本無異
                                              書  記  官
中      華      民      國     九十     年      九      月      四      日


司法院資訊處製作；財團法人民間司法改革基金會備份。
